【裁判字號】    95,基小,1301
【裁判日期】    950731
【裁判案由】    清償債務
【裁判全文】
臺灣基隆地方法院基隆簡易庭小額民事判決
原      告  國泰世華商業銀行股份有限公司
法定代理人  乙○○
訴訟代理人  甲○○
被      告  丙○○
上列當事人間請求清償債務事件，本院於中華民國95年7月31日
言詞辯論終結，判決如下：
    主  文
被告應給付原告新臺幣伍萬壹仟柒佰捌拾捌元，及其中新臺幣伍
萬零玖佰壹拾玖元自民國九十五年五月八日起至清償日止，按年
息百分之十七點八計算之利息，暨自民國九十五年五月九日起至
清償日止，逾期在六個月以內者，按上開利率百分之十、逾期超
過六個月者，按上開利率百分之二十計算之違約金。
訴訟費用新臺幣壹仟元由被告負擔。
本判決得假執行。
    爭執事項及理由要領
一、原告起訴主張：被告於民國 (下同) 94 年3月23日與其訂立
    消費信用貸款契約，並領用原告所發行000000000000號現金
    卡使用，尚欠款新臺幣51,788元，依該契約之約定條款第3
    條規定，借款利息以年息17.8％按日計算，且每筆借款皆須
    支付動用管理費及相關費用，如借款逾期未償還部分，依該
    契約第9條規定，需給付借款總餘額逾期在六個月以內按約
    定利率10％、逾期六個月以上按約定利率20％計算之違約金
    。詎被告自95年5月7日起即未依約清償，尚欠如主文第1項
    所示之本金、利息及違約金，依約視為全部到期，為此提起
    本訴，聲明如主文第1項所示等語；被告對於原告主張事實
    並不爭執，惟辯稱伊已參加債務協商云云。
二、經查：原告主張之上開事實，業據其提出與所述相符之之信
    用貸款申請書、帳戶往來明細資料等件影本為證，復為被告
    所不爭執，自堪信為真實。至被告雖辯稱其己參加債務協商
    云云，惟縱使被告與債權銀行達成協議，亦僅係各債權銀行
    同意被告按月分期比例攤還債務而已，並非謂被告所負債務
    因而即得免除，是被告雖已按債務協商機制申請協商，惟其
    仍須負清償上列債務之責任甚明，被告所辯自無可採。
三、從而，原告依兩造間信用貸款契約之法律關係，求為判決被
    告給付如主文第一項所示之本金、利息、違約金，為有理由
    ，應予准許。
四、本件係依小額訴訟程序為被告敗訴之判決，爰依民事訴訟法
    第436條之20規定依職權宣告假執行。
五、本件訴訟費用額（即裁判費）確定如主文第2項所示之金額
    。
中    華    民    國    95    年    7    月    31    日
                  基隆簡易庭法  官  姚貴美
以上正本係照原本作成。
對於本件判決如有不服，應於收受送達後20日內向本院提出上訴
書狀，上訴於本院合議庭，並按他造當事人之人數附具繕本。
當事人之上訴，非以判決違背法令為理由不得為之，上訴狀應記
載上訴理由，表明下列各款事項：
(一)原判決所違背之法令及其具體內容。
(二)依訴訟資料可認為原判決有違背法令之具體事實。
中    華    民    國    95    年    7    月    31    日
                            書記官  江美琪


司法院資訊處製作；財團法人民間司法改革基金會備份。
